臺灣板橋地方法院刑事判決　　　　　　　94年度訴字第1029號
公　訴　人　臺灣板橋地方法院檢察署檢察官
被　　　告　甲○○
上列被告因毒品危害防制條例案件，經檢察官提起公訴（94年度
毒偵字第1279、1982號）及移送併案審理（臺灣臺北地方法院檢
察署94年度毒偵字第1393號），本院改用簡式審判程序，判決如
下：
    主  文
甲○○連續施用第一級毒品，處有期徒刑捌月，扣案之第一級毒
品海洛因壹包（淨重零點貳玖公克）及內含微量不足秤重第一級
毒品海洛因之殘渣袋貳只（淨重零點貳公克）均沒收銷燬之，扣
案之注射針筒貳支均沒收。又連續施用第二級毒品，處有期徒刑
肆月。應執行有期徒刑拾月，扣案之第一級毒品海洛因壹包（淨
重零點貳玖公克）及內含微量不足秤重第一級毒品海洛因之殘渣
袋貳只（淨重零點貳公克）均沒收銷燬之，扣案之注射針筒貳支
均沒收。
    事  實
一、甲○○前於民國（下同）89年間因施用毒品案件，經臺灣板
    橋地方法院檢察署檢察官聲請本院裁定送觀察、勒戒，已無
    繼續施用毒品之傾向，於89年8 月4 日出所，再經臺灣板橋
    地方法院檢察署檢察官於89年8 月7 日以89年度毒偵字第41
    12號處分不起訴，竟仍不知悛悔，復基於施用第一級毒品海
    洛因（下稱海洛因）之概括犯意，先後於其後5 年內之自94
    年1 月13日、2 月16日及3 月10日均採尿前回溯26小時之某
    一時段內，在其台北縣中和市○○路25巷24號4 樓住處內等
    地，施用海洛因各乙次；另基於施用第二級毒品安非他命（
    下稱安非他命）之概括犯意，先後於其後5 年內之自93年12
    月下旬某日起至94年3 月10日採尿前回溯96小時之某一時段
    內止，在其友人陳金寶（另案偵查）台北縣新店市○○街83
    號2 樓住處內等地，施用安非他命多次。嗣先於94年1 月12
    日17時許，經警持搜索票在陳金寶上開住處內查獲上情，並
    扣得甲○○所有海洛因乙包（淨重0.29公克）；又於94年2
    月16日0 時20分許，經警在台北縣中和市○○街25巷巷口處
    查獲上情，並扣得甲○○所有內含微量不足秤重海洛因之殘
    渣袋乙只及注射針筒乙支（惟非專供施用毒品之用）；再於
    94年3 月10日14時45分許，經警在台北市○○○路與西昌街
    口處查獲上情，並扣得甲○○所有內含微量不足秤重海洛因
    之殘渣袋乙只及注射針筒乙支（惟非專供施用毒品之用）。
二、案經台北市政府警察局萬華分局報請臺灣臺北地方法院檢察
    署呈請臺灣高等法院檢察署核令移轉臺灣板橋地方法院檢察
    署及台北市政府警察局松山分局報請臺灣板橋地方法院檢察
    署檢察官偵查起訴及移送併案審理。
        理  由
一、上開事實業據被告甲○○迭次於警詢、偵查中及本院審理時
    均坦承不偉，且先後3 次自被告於上開時地遭警查獲後所採
    取之尿液，經送請台灣檢驗科技股份有限公司、台灣尖端先
    進生技醫藥股份有限公司鑑定之結果，均確係呈嗎啡及嗎啡
    、安非他命陽性反應，此有各該公司所出具94年2 月18日濫
    用藥物尿液檢驗報告、3 月3 日、21日、及94年3 月3 日濫
    用藥物檢驗報告書各乙紙，在卷可稽，而扣案之上開海洛因
    乙包（淨重0. 29 公克）經送請法務部調查局鑑定之結果，
    亦確係含有海洛因成份，此有該局94年5 月3 日調科壹字第
    020007051 號鑑定通知書乙紙可佐，復有扣案之上開內含微
    量不足秤重海洛因之殘渣袋2 只及注射針筒2 支可憑，足堪
    認定。又被告於89年間因施用毒品案件，經臺灣板橋地方法
    院檢察署檢察官聲請本院裁定送觀察、勒戒，已無繼續施用
    毒品之傾向，於89 年8月4 日出所，再經臺灣板橋地方法院
    檢察署檢察官於89年8 月7 日以89年度毒偵字第4112號處分
    不起訴乙情，業據被告於本院審理時供承屬實，並有被告之
    臺灣高等法院被告前案紀錄表乙份可佐，亦堪認定。被告上
    開施用海洛因及安非他命均多次之犯行已臻明確，應予依法
    論科。
二、核被告所為，係犯毒品危害防制條例第10條第1 項之施用第
    一級毒品罪及同條第2 項之施用第二級毒品罪。公訴人就被
    告上開併案審理之犯行（即上開臺灣臺北地方法院檢察署94
    年度毒偵字第1393號案件），雖未一併提起公訴在案，惟因
    被告上開移送併案審理之犯行，與公訴人原起訴之犯行間，
    均各有連續犯之裁判上一罪關係，依刑事訴訟法第267 條之
    規定，應併為公訴人原起訴之效力所及，本院自得併予審理
    ，合先敘明。被告先後持有上開海洛因及安非他命之低度行
    為，分別為其先後持以施用上開海洛因及安非他命之高度行
    為所吸收，均不另論擬。被告先後多次施用海洛因及安非他
    命之行為，均時間緊接，所犯構成要件相同，顯均係基於同
    一之概括犯意所為，均為連續犯，應依刑法第56條之規定，
    均論以1 罪，並均加重其刑。被告就所犯上開2 罪間，其犯
    意各別，要件不同，應予分論併罰。爰審酌被告前曾因施用
    毒品案件，經裁定送觀察、勒戒，已無繼續施用毒品之傾向
    ，並經臺灣板橋地方法院檢察署檢察官處分不起訴在案，竟
    仍不知悛悔，復於其後5 年內之上開時地先後施用海洛因及
    安非他命均多次，已嚴重危害社會安全、個人健康及被告犯
    罪後之態度等一切情狀，量處如主文所示之刑，並定其應執
    行之刑，以資儆懲。
三、扣案之上開內含微量不足秤重海洛因之殘渣袋2 只，因均已
    無法分離，且與扣案之上開海洛因乙包（淨重0.29公克）均
    為被告所有之物，應依毒品危害防制條例第18條第1 項前段
    之規定，均宣告沒收銷燬之。另扣案之上開注射針筒2 支（
    惟均非專供施用毒品之用），均為被告所有供上開犯罪所用
    之物，業據被告於本院審理時供述在卷，應依刑法第38條第
    1 項第2 款之規定，均宣告沒收之。
據上論斷，應依刑事訴訟法第299 條第1 項前段，毒品危害防制
條例第10條第1 項、第2 項、第18條第1 項前段，刑法第11條前
段、第56條、第51條第5 款、第38條第1 項第2 款，判決如主文
。
本案經檢察官黃仙宜到庭執行職務。
中    華    民    國    94    年    10    月    26    日
                刑事第十三庭  法  官  林 晏 鵬
上列正本證明與原本無異。
如不服本判決，應於判決送達後十日內向本院提出上訴狀（應附
繕本），上訴於臺灣高等法院。
                              書記官  陳 君 偉
中    華    民    國    94    年    10    月    26    日
附錄法條：毒品危害防制條例第10條
施用第一級毒品者，處 6 月以上 5 年以下有期徒刑。
施用第二級毒品者，處 3 年以下有期徒刑。
